【裁判字號】    98,審訴,1957
【裁判日期】    980630
【裁判案由】    毒品危害防制條例
【裁判全文】
臺灣高雄地方法院刑事判決            98年度審訴字第1957號
公  訴  人  臺灣高雄地方法院檢察署檢察官
被      告  甲○○
指定辯護人  本院公設辯護人黃秋葉
上列被告因毒品危害防制條例案件，經檢察官提起公訴（98年度
毒偵字第2120號），本院合議庭裁定由受命法官獨任依協商程序
審理，判決如下：
    主  文
甲○○施用第一級毒品，累犯，處有期徒刑柒月。扣案之注射針
筒壹支沒收。
    事實及理由
一、本件犯罪事實及證據，除證據部分補充「被告甲○○於本院
    審理中之自白」外，餘均引用檢察官起訴書所載，如附件。
二、本件被告業已認罪，並經辯護人協助下與檢察官於審判外達
    成協商之合意，渠等合意內容為：被告願受科刑範圍如主文
    所載。經核被告所為，係犯毒品危害防制條例第10條第1 項
    之施用第一級毒品罪，而被告有起訴書所載之前科紀錄乙情
    ，有臺灣高等法院被告前案紀錄表在卷可稽，其受有期徒刑
    執行完畢，5 年內故意再犯本件最重本刑為有期徒刑以上之
    罪，為累犯，應依刑法第47條第1 項規定加重其刑。此外，
    上開協商合意內容，並無刑事訴訟法第455 條之4 第1 項所
    列不得認罪協商之情形，本件既經檢察官聲請改依協商程序
    而為判決，本院爰不經言詞辯論，於協商合意範圍內為協商
    判決。
三、應適用之法條：刑事訴訟法第455 條之4 第2 項、第455 條
    之8 、第454 條第2 項，毒品危害防制條例第10條第1 項，
    刑法第11條前段、第47條第1 項、第38條第1 項第2 款。
四、本判決除有刑事訴訟法第455 條之4 第1 項第1 款、第2 款
    、第4 款、第6 款、第7 款所定情形之一，或違反同條第2
    項規定者外，不得上訴。
本案經檢察官陳麗琇到庭執行職務。
中    華    民    國    98    年    6     月    30    日
                  刑事第十庭    法  官  陳君杰
以上正本證明與原本無異。
如不服本判決應於收受判決後10日內向本院提出上訴書狀，並應
敘述具體理由。其未敘述上訴理由者，應於上訴期間屆滿後20日
內向本院補提理由書(均須按他造當事人之人數附繕本)「切勿逕
送上級法院」。
中    華    民    國    98    年    6     月    30    日
                                書記官  李承悌
附錄本判決論罪科刑法條全文：
毒品危害防制條例第10條第1項
施用第一級毒品者，處6 月以上5 年以下有期徒刑。
附件：
臺灣高雄地方法院檢察署檢察官起訴書
                                    98年度毒偵字第2120號
    被      告  甲○○  男  25歲（民國○○年○月○○日生）
                        住高雄縣燕巢鄉○○路2巷53號
                        國民身分證統一編號：Ｚ000000000號
上列被告因違反毒品危害防制條例案件，已經偵查終結，認應該
提起公訴，茲將犯罪事實及證據並所犯法條，分敘如下：
            犯罪事實
一、甲○○曾因竊盜案件，經臺灣高雄地方法院（下稱高雄地院
    ）以96年度簡字第2163號判處有期徒刑4月，減刑為2月確定
    ；因非法持有第一級毒品案件，經高雄地院以96年度簡字第
    6251號判處拘役50日確定，兩案接續執行，於民國97年 7月
    22日執行完畢出監。其另因施用毒品案件，經高雄地院以96
    年度毒聲字第 189號裁定送勒戒處所觀察、勒戒，因認無繼
    續施用毒品之傾向，於96年 5月28日釋放出勒戒所，本署檢
    察官乃以96年度毒偵字第43號為不起訴處分確定。詎仍不知
    戒除毒癮，復於出勒戒所後五年內之98年3月23日9時許，基
    於施用第一級毒品之犯意，在高雄縣大社鄉嘉誠村桶寮巷草
    叢內，以將第一級毒品海洛因倒入注射針筒內摻水稀釋後施
    打於手臂靜脈之方式，施用海洛因乙次。嗣於98年 3月23日
    13時5分許，在高雄縣燕巢鄉○○路106號前，因形跡可疑遭
    警方攔檢盤查，乃主動從褲子右邊口袋裡取出注射針筒乙支
    交由警方查扣，並經採尿送驗，結果呈現嗎啡及可待因之陽
    性反應，始獲悉上情。
二、案經高雄縣政府警察局岡山分局報告偵辦。
            證據並所犯法條
一、證據：
（一）被告甲○○警詢及偵查中之供述：坦承不諱。
（二）高雄縣政府警察局岡山分局深水派出所毒品案件嫌犯尿液
      採證檢驗對照表乙紙：被告於98年 3月23日14時10分許接
      受警方採尿，尿液編號為岡980094號。
（三）臺灣檢驗科技股份有限公司高雄濫用藥物實驗室報告編號
      KＺ000000000000號濫用藥物尿液檢驗報告乙紙：上開尿液
      經以酵素免疫分析法（EIA）作初步檢驗，以氣相層析/質
      譜儀法（ GC/MS）進行確認檢驗，結果呈現毒品海洛因經
      人體施用後水解代謝產物嗎啡及可待因之陽性反應。按海
      洛因經注射入人體後，即在體內迅速水解成6MonoaccetyI
      morphine，再緩緩繼續水解成嗎啡，然後再循嗎啡之代謝
      方式排出，且嗎啡經注射入人體後，約50%以上於8小時內
      自尿中排出，至24小時排出約 90%，但48小時後仍有微量
      可檢出（請參照英國藥學會出版Isolation and Indentif
      ication of Drugs一書），故被告採尿時起回溯48小時內
      確有施用海洛因之行為。
（四）高雄縣政府警察局岡山分局扣押筆錄、扣押物品目錄表各
      乙份：警方盤查被告時，被告主動從褲子右邊口袋取出注
      射針筒乙支交由警方扣案。
（五）本署刑案資料查註紀錄表、全國施用毒品案件紀錄表各乙
      份：被告曾經觀察、勒戒，釋放後五年內再犯本件毒品危
      害防制條例第10條第1項之罪，依同條例第23條第2項之規
      定，應該提起公訴。
二、核被告所為，係犯毒品危害防制條例第10條第 1項施用第一
    級毒品之罪嫌。又被告曾受有期徒刑之執行完畢，有本署刑
    案資料查註紀錄表可按，其於有期徒刑執行完畢後，五年以
    內故意再犯本件有期徒刑以上之罪，為累犯，請依刑法第47
    條第1項之規定加重其刑。至於扣案注射針筒1支，係供被告
    犯罪所用之物，且屬被告所有，業據其自承在卷，並請依刑
    法第38條第3項、第1項第2款之規定宣告沒收。
三、依毒品危害防制條例第23條第 2項及刑事訴訟法第251條第1
    項提起公訴。
    此  致
臺灣高雄地方法院
中    華    民    國    98    年    4     月    30    日
                        檢察官  乙○○
上正本證明與原本無異
中    華    民    國    98    年    5     月    4     日
                        書記官  曾世忠
所犯法條：
毒品危害防制條例第10條第1項
施用第一級毒品者，處 6 月以上 5 年以下有期徒刑。
施用第二級毒品者，處 3 年以下有期徒刑。


司法院資訊處製作；財團法人民間司法改革基金會備份。
